【裁判字號】    91,易,1791
【裁判日期】    920430
【裁判案由】    竊盜
【裁判全文】
臺灣桃園地方法院刑事判決                        九十一年度易字第一七九一號
    公  訴  人  臺灣桃園地方法院檢察署檢察官
    被      告  甲○○
右列被告因竊盜案件，經檢察官提起公訴（九十一年度偵字第一六００二號），本院
判決如左：
    主  文
甲○○竊盜，累犯，處有期徒刑拾月。
    事  實
一、甲○○前有傷害、違反槍砲彈藥刀械管制條例、妨害自由、竊盜、違反麻醉藥品
    管理條例等前科，又於八十八年間因違反毒品危害防制條例案件，經台灣板橋地
    方法院判處有期徒刑一年，嗣於八十九年十一月二十二日經台灣高等法院駁回上
    訴確定，刑期起算日九十年七月十四日，指揮書執行完畢日期九十一年七月十三
    日，於九十一年七月一日（起訴書誤載為同年月二日）縮刑期滿執行完畢，仍不
    知悔改。竟意圖為自己不法之所有，於九十一年八月二十六日晚間八時四十分許
    ，佯裝前往桃園縣桃園市○○路二七○號一樓之六六號乙○○所經營之「春堂刀
    行」購物，趁乙○○不注意之際，竊取其放置於店內辦公桌上價值約為新台幣（
    下同）二千元之MOTOROLA銀色外殼行動電話一支，得手後，將該行動電話內之
    SIM 卡（門號為0000000000）棄置於桃園市○○路二六八號排水溝內
    滅失，話機則放於所著長褲口袋內。嗣於同日下午九時，甲○○行經桃園縣桃園
    市○○路與新生路口，因行跡可疑為警盤檢查獲，並在甲○○長褲口袋起獲其所
    竊得上開行動電話機具一支，始偵悉上情。
二、案經桃園縣警察桃園分局移送台灣桃園地方法院檢察署檢察官偵查起訴。
    理  由
一、右揭事實，業據被告甲○○迭於警訊時及偵審中坦承不諱，核與被害人乙○○於
    警訊時指述情節相符。並據證人即查獲員警林進賢於本院審理時結證稱：「當日
    是九十一年八月二十六日晚上八點四十分左右，到桃園市○○路永和市場執行巡
    邏勤務，當時我們看到甲○○他的神情顯得很慌張，想要逃跑，我們就驅車過去
    上去攔檢他，然後我們就查到壹支手機，當時剛好失主騎摩托車過來，看到我們
    在盤查被告，就停下來，問被告說我的手機你拿去哪裡，失主的手機剛好是在對
    面店家買的，我們就去確認，發現是失主的，後來我們發現被告褲子的左邊口袋
    鼓鼓的，我們就請他把褲子的東西拿出來，就發現失主的手機，當時被害人講說
    他是開刀具行的，是被告去刀具行選購刀具，看到被害人的手機放在桌上，被告
    就趁被害人不注意的時候把手機偷走，這些都是經過被害人乙○○親自指認的。
    」等語屬實在卷（見本院九十二年四月十六日筆錄）。此外，並有被害人出具之
    贓物領據一紙及贓物照片一幀在卷足憑，足認被告自白與事實相符，應堪採信。
    事證明確，被告犯行堪以認定。
二、核被告所為，係犯刑法第三百二十條第一項之普通竊盜罪。被告曾有如事實欄所
    載之犯行及執行情形，有台灣高等法院被告全國前案紀錄表、台灣桃園地方法院
    檢察署刑案資料查註紀錄表在卷可按，其於五年內再犯本案有期徒刑以上之罪，
    為累犯，應依法加重其刑。爰審酌被告素行、其犯罪動機、目的、手段、所竊取
    之財物之價值、對被害人造成之損害，其生活狀況及犯罪後坦承犯行態度等一切
    情狀，量處如主文所示之刑，以示懲儆。又公訴人以被告曾於七十八年間因妨害
    自由案件，經台灣台北地方法院判處有期徒刑一年二月，於七十九年十一月二十
    六日送監執行完畢；復於八十年間，因違反麻醉藥品管理條例案件，經台灣板橋
    地方法院判處有期徒刑七月，於八十一年九月七日送監執行完畢；再於八十年間
    因竊盜案件，經台灣台北地方法院判處有期徒刑十一月，於民國八十三年六月二
    十一日送監執行完畢；又於八十五年間因違反藥事法、八十六年間因詐欺、竊盜
    恐嚇案件，分別經台灣板橋地方法院、台灣高等法院、台灣桃園地方法院、台灣
    板橋地方法院判處有期徒刑五月、六月、一年、拘役四十日，於八十八年八月八
    日縮短期接續執行完畢；自八十八年九月十三日起至八十九年八月十七日，因施
    用毒品案件接受觀察勒戒、強制戒治，另於八十九年十一月中間起至九十年一月
    間，因連續竊盜案件，自九十年一月十七日起至九十年五月十六日止羈押在所，
    經台灣板橋地方法院檢察署於九十年五月三十一日提起公訴；又因違反毒品危害
    防制條例案件，經台灣板橋地方法院判處有期徒刑一年，甫於九十一年七月一日
    縮短刑期執行完畢，再因竊盜案件經查獲，由台灣板橋地方法院檢察署偵查中等
    情，認被告有犯罪習慣，聲請併宣告被告於刑之執行前，令入勞動處所強制工作
    。惟查被告雖有上述前科，然其中僅二次因竊盜犯行，分別於八十一年間因竊盜
    等案件，經台灣台北地方法院判處有期徒刑八月（竊盜部分）、有期徒刑五月（
    違反麻醉藥品管理條例部分），應執行有期徒刑十一月確定，刑期起算日八十二
    年七月二十四日，指揮書執行完畢日期八十三年六月二十一日。又於八十六年間
    因竊盜案件，經本院判處有期徒刑一年確定，刑期起算日八十七年七月五日，指
    揮書執行完畢日期八十八年三月二十二日。雖公訴人又以被告自八十九年十一月
    中間起至九十年一月間，因連續竊盜案件，經台灣板橋地方法院檢察署於九十年
    五月三十一日提起公訴，惟此部分尚未經判決確定，依「無罪推定」原則，尚難
    據此尚未判決案件，即遽認被告確有此竊盜犯行。又被告前二次經論罪科刑竊盜
    犯行，相距約達五年之久，復於九十一年間再因本件竊盜案件，經公訴人提起公
    訴，有台灣高等法院被告全國前案紀錄表、台灣桃園地方法院檢察署刑案資料查
    註紀錄表在卷足按，則尚難認被告顯有犯竊盜罪之習慣，復查被告本案僅竊取上
    述行動電話一支，價值新台幣二千元，且已由被害人乙○○領回，有贓物領據在
    卷足參，依罪刑相當原則，本院認科處如主文所示之有期徒刑（應執行刑未達一
    年以上，不適用竊盜犯贓物犯保安處分條例，該條例第二條第四項定有明文），
    已足彰刑罰制裁之目的，尚無施以強制工作保安處分之必要，併此敘明。
據上論斷，應依刑事訴訟法第二百九十九條第一項前段，刑法第三百二十條第一項、
第四十七條，罰金罰鍰提高標準條例第一條前段，判決如主文。
本案經檢察官許炳文到庭執行職務。
中      華      民      國      九十二    年      四      月    三十    日
                                 臺灣桃園地方法院刑事第四庭
                                    法  官    邱 滋 杉
右正本證明與原本無異。
如不服本判決，應於送達後十日內，向本院提出上訴狀。
                                    書記官    高 文 靜
中      華      民      國      九十二     年     四      月    三十    日
附錄法條
刑法第三百二十條第一項
意圖為自己或第三人不法之所有，而竊取他人之動產者，為竊盜罪，處五
年以下有期徒刑、拘役或五百元以下罰金。


司法院資訊處製作；財團法人民間司法改革基金會備份。
